臺灣嘉義地方法院刑事判決　　　　　　 100年度交訴字第17號
公　訴　人　臺灣嘉義地方法院檢察署檢察官
被　　　告　林泳辰
上列被告因公共危險案件，經檢察官提起公訴（100年度偵字第
122號），被告於準備程序中就被訴事實為有罪之陳述，經本院
裁定改依簡式審判程序審理，判決如下：
    主  文
林泳辰服用酒類，不能安全駕駛動力交通工具而駕駛，處有期徒
刑參月；又犯肇事致人傷害逃逸罪，處有期徒刑捌月。應執行有
期徒刑玖月。
    犯 罪 事 實
一、林泳辰明知飲酒過量不得駕駛動力交通工具，仍基於致交通
    公共危險之犯意，於民國99年12月25日凌晨3時34分許，酒
    後駕駛車牌號碼7759-DB號自用小客貨車，行經嘉義縣義竹
    鄉中平村6鄰30之3號前，因不勝酒力，不慎撞及對向車道被
    害人顏葉增鑾所騎乘之車牌號碼MVB-195號重型機車，致被
    害人人車倒地，受有頭部外傷併顱內出血、左側肋骨骨折併
    雙側血胸、腹腔出血、骨盆骨折、左脛骨及腓骨開放性骨折
    、顏面骨骨折併撕裂傷、低血容性休克及呼吸衰竭之傷害（
    被害人現仍住院治療中，就過失傷害部份，尚未提出告訴）
    。詎林泳辰知悉肇事後，雖有請託村民協助報案及叫救護車
    ，惟為規避酒駕刑責，仍基於肇事逃逸之犯意，在救護車、
    警員尚未到達現場前，即逕自駕車逃逸。嗣經警到場處理，
    循線查獲林泳辰，經檢測其呼氣中所含酒精濃度為每公升
    0.63毫克，而悉上情。
二、案經嘉義縣警察局布袋分局報告臺灣嘉義地方法院檢察署檢
    察官偵查起訴。
    理  由
一、本件係經被告林泳辰於準備程序當庭表示認罪，而經本院裁
    定以簡式審判程序加以審理，則依據刑事訴訟法第273條之2
    、同法第159條第2項之規定，不適用傳聞法則有關限制證據
    能力之相關規定，合先敘明。
二、上開犯罪事實，業據被告於本院準備程序、審理時坦承無誤
    ，並有道路交通事故現場圖、道路交通事故調查報告表(一)
    、(二)、事故現場照片28張、舉發違反道路交通管理事件通
    知單、長庚醫療財團法人嘉義長庚紀念醫院診斷證明書、呼
    氣酒精濃度測試紙1紙在卷可憑，足認被告自白確與事實相
    符。
三、按刑法第185條之3不能安全駕駛動力交通工具罪係屬抽象危
    險犯之規定，此種抽象危險犯乃伴隨飲酒過量駕車之行為而
    當然成立，亦即只需客觀上有此行為出現，危險即視為存在
    ，而不以駕車肇事為此公共危險罪之構成要件，若因之駕車
    肇事，則益徵其成立該罪之刑責。次按汽車駕駛人飲酒後其
    吐氣所含酒精成分超過每公升0.25毫克以上者，不得駕駛，
    道路交通安全規則第114條第2款定有明文。再按參考德國、
    美國之認定標準，對於酒精濃度呼氣已達每公升0.55毫克或
    血液濃度達百分之0.11以上，肇事率為一般正常人之十倍，
    認為已達「不能安全駕駛」之標準（參見法務部88年5月18
    日法88檢字第001669號函）。本案被告呼氣中酒精濃度經測
    得為為每公升0.63毫克，已逾越上開數值甚多，而參諸卷附
    引自駱宜安所著刑事鑑識學第392頁「人體呼氣酒精濃度與
    症狀表」及中央警察大學蔡中志研製「酒精濃度與肇事率之
    關係」所示，依被告呼氣酒精濃度，通常已有精神錯亂、平
    衡感受損、言詞不清、定向力障礙及感覺障礙之症狀，其肇
    事率更為一般常人之50倍以上，再參酌被告駕車擦撞被害人
    所駕車輛乙事，被告顯係不能安全駕駛動力交通工具。
四、次按汽車行駛時，駕駛人應注意車前狀況，並隨時採取必要
    之安全措施，道路交通安全規則第94條第3項分別定有明文
    。被告駕駛汽車行駛於道路，自應注意遵守上開規定，而依
    卷附道路交通事故調查表(一)所載，當時天候晴、夜間有照
    明，柏油路面乾燥、無缺陷、無障礙物、視距良好等情況，
    並無不能注意之情事，被告竟酒後駕車未注意車前狀況以致
    肇事，致被害人受傷，被告顯有過失。又被告所駕駛之前揭
    自用小客貨車，其車身較諸被害人所騎乘之重型機車為大，
    參以被告所駕車輛撞擊被害人之重型機車後，造成該自用自
    小客貨車左側車頭擦損，甚而將該機車壓置於汽車底下，並
    將機車拖行數十公尺等節，有前揭道路交通事故現場圖暨車
    輛之車身破損照片附卷可稽（見警卷第9、21至25頁），已
    如前述，顯見當時之碰撞力道非輕，是被告對於其駕車撞擊
    被害人所騎乘之重型機車，因人車倒地，致之身體受有傷害
    等情，自難諉為不知，其於事故發生後，未即採取救護或待
    救護人員到場等其他必要措施，復未報警處理，旋即駕車逃
    逸，被告確具肇事逃逸之故意要屬無疑。從而，本件事證已
    臻明確，被告上開酒後駕車及肇事逃逸犯行，洵堪認定，應
    依法論科。
五、核被告所為，係犯刑法第185條之3之不能安全駕駛動力交通
    工具罪、及同法第185條之4之肇事致人傷害逃逸罪。被告所
    犯上開2罪間，犯意各別，行為不同，應予分論併罰。爰審
    酌被告高中畢業之智識程度，酒駕造成用路人危險之程度，
    且已發生實害，對肇事須負全部之責任；被告明知已撞擊迎
    面而來之機車騎士，猶拖行已滑入其所駕車輛底盤下之機車
    達數百公尺，有前揭道路交通事故現場圖所示汽車刮拖痕達
    136.3公尺及照片2張可查（見警卷第9、23頁），顯見其有
    意逃離現場逃避責任之意念甚堅，其忽視對於被害人應行之
    即時救助，漠視對於肇事他方生命身體安全之保障，甚而因
    其意圖逃離現場，惡意拖行倒地機車數百公尺，造成被害人
    錯過黃金搶救時機，迄今仍未甦醒之損害重大；被告固賠償
    部分醫藥費，然未能積極與被害人家屬達成調解，取得被害
    人家屬諒解；犯後尚知坦承犯行，並酌以其目前無業、同住
    之外祖母輕度肢障尚待其照料，有身心障礙手冊等在卷可考
    等一切情狀，分別量處如主文所示之刑，並定其應執行刑，
    以資儆懲。
據上論斷，應依刑事訴訟法第299條第1項前段、第273條之1第1
項，刑法第185條之3、第185條之4、第51條第5款，刑法施行法
第1條之1第1項、第2項前段，判決如主文。
本案經檢察官李志明到庭執行職務
中    華    民    國   100    年    2     月    25    日
                  交通法庭    法  官  王慧娟
以上正本證明與原本無異。
如不服本判決應於收受判決後10日內向本院提出上訴書狀，並應
敘述具體理由；其未敘述上訴理由者，應於上訴期間屆滿後20日
內向本院補提理由書（均須按他造當事人之人數附繕本）「切勿
逕送上級法院」。告訴人或被害人如對於本判決不服者，應具備
理由請求檢察官上訴，其上訴期間之計算係以檢察官收受判決正
本之日期為準。
中    華    民    國   100    年    2     月    25    日
                            書記官  高文靜
附錄法條：
中華民國刑法第185條之3
服用毒品、麻醉藥品、酒類或其他相類之物，不能安全駕駛動力
交通工具而駕駛者，處1年以下有期徒刑、拘役或科或併科15 萬
元以下罰金。
中華民國刑法第185條之4
駕駛動力交通工具肇事，致人死傷而逃逸者，處6月以上5年以下
有期徒刑。